臺灣臺北地方法院刑事判決　　　　　　 100年度易字第1127號
公　訴　人　臺灣臺北地方法院檢察署檢察官
被　　　告　花奇昌
上列被告因竊盜案件，經檢察官提起公訴（100年度偵字第8219號）
，本院判決如下：
    主  文
花奇昌共同攜帶兇器竊盜，累犯，處有期徒刑貳年，拔釘器壹支
沒收。
    事  實
一、花奇昌曾犯竊盜案件，於99年1月22日經臺灣板橋地方法院
    以99年度簡字第651號判處有期徒刑3月，嗣告確定，甫於99
    年4月7日執行完畢，翌（8）日出監，迄今未滿5年，又因其
    所認識之詹宇倫（業經本院另案判決）於99年12月間，居住
    在臺北市○○區○○街213號6樓Ｃ室，乃先由詹宇倫於99年
    12月19日夜間10時許，向侑樂汽車租賃有限公司以詹宇倫名
    義租用登記在王鳳凰名下，車號4386-YL號鈴木廠牌之白色
    自用小客車後，花奇昌再與詹宇倫共同意圖為自不法之所有
    ，於99年12月22日10時30分許，駕駛該車至臺北市○○街12
    巷1號附近停車後，二人一同自該址住宅之公寓樓梯間潛入
    該址4樓王美菊、陳儀等人住處，確認無人在家後，以花奇
    昌所攜帶，質地堅硬，客觀上足以傷害他人生命、身體而供
    作兇器之用之拔釘器一支，毀壞鐵門門鎖，進入該址4樓屋
    內，竊得王美菊中所有美金約7000元、金項鍊條（1條墜子
    花樣為孔雀形狀）、金耳環1對（哈囉kitty造型）、金手環
    1對（螺旋型）、白K金項鍊1條（圓形透明玉墜子，墜子中
    間刻有「壽」字）、舊版50元紙鈔100張、舊版壹元紙鈔約
    50張，舊版仟元紙鈔6張、小豬零錢撲滿、中國石刻大硯台1
    組、烏龍茶2盒。鈦磁手鍊（價值約新臺幣6,000元整）、
    SEIKO手錶（價值約新臺幣5,000元整）、飾品（價值約新臺
    幣12,000元整）、黃金項鍊3條（重量分別是：2條大約一兩
    多，另1條近2兩）、熊貓金幣5枚（每枚約新臺幣5元的大小
    ），得手後，再竊取陳儀所有背包1個，作為裝運得手贓物
    之用，再下樓駕車離去，同日17時15分許，將其所租賃，用
    以前往、離去上開行竊地點之白色自用小客車歸還侑樂汽車
    租賃有限公司後逃逸，嗣於100年1月17日被警循線查獲。
二、案經臺北市政府中正第二分局移由臺灣臺北地方法院檢察署
    檢察官偵查追加起訴。
    理  由
壹、程序部分
一、按被告以外之人於審判外之言詞或書面陳述，除法律有規定
    者外，不得作為證據，刑事訴訟法第159條第1項定有明文；
    復按被告以外之人於審判外之陳述，雖不符前4 條之規定，
    而經當事人於審判程序同意作為證據，法院審酌該言詞陳述
    或書面陳述作成時之情況，認為適當者，亦得為證據；當事
    人、代理人或辯護人於法院調查證據時，知有第159條第1項
    不得為證據之情形，而未於言詞辯論終結前聲明異議者，視
    為有前項之同意；同法第159條之5規定甚明。本案所據以認
    定被告花奇昌犯罪事實之證據，其中屬傳聞證據部分，因被
    告及公訴人於本院言詞辯論終結前，均未對於證據能力聲明
    異議，依刑事訴訟法第159條之5規定，視為同意上開證據具
    備證據能力，本院認亦無違法或不當之情況，是該傳聞證據
    均具備證據能力，應先敘明。
二、至於被告因與詹宇倫（詹宇倫所犯本件加重竊盜案件經本院
    以100年度易字963號刑事案件審理、判決在案）共犯本件加
    重竊盜犯行，經檢察官追加起訴，固屬合法，惟被告否認犯
    行，其訴訟上之利益與詹宇倫（已自白犯罪）相衝突，乃依
    刑事訴訟法第287條之1裁定被告部分與詹宇倫分離調查證據
    及辯論程序，以保護被告之利益。又詹宇倫於本院審理中，
    依刑事訴訟法第181條拒絕證言，且被告係經檢察官追加為
    詹宇倫之共同正犯，已經超越刑事訴訟法第183條所要求之
    釋明程度而達於證明之程度，自應准許詹宇倫拒絕證言，亦
    此敘明。
貳、實體部分
一、訊據被告矢口否認有何公訴意旨所指之犯罪事實，辯稱其所
    有拔釘器於本件犯罪時間之前已經失竊等語，見本審理筆錄
    。惟查：
（一）本件犯罪事實，已據被害人王美菊於警訊中陳稱，其失竊
      住所為臺北市○○區○○街12巷號4樓，損失情形為美金
      約7,000元、金項鍊條（1條墜子花樣為孔雀形狀）、金耳
      環1對（哈囉kitty造型）、金手環1對（螺旋型）、白K金
      項鍊1條（圓形透明玉墜子，墜子中間刻有「壽」字）、
      舊版50元紙鈔100張、舊版壹元紙鈔約50張，舊版仟元紙
      鈔6張、小豬零錢撲滿、中國石刻大硯台1組、烏龍茶2盒
      、鈦磁手鍊（價值約新臺幣6,000元整）、SEIKO手錶（價
      值約新臺幣5千元整）、飾品（價值約新臺幣12,000元整
      ）、黃金項鍊3條（重量分別是：2條大約一兩多，另1條
      近2兩）、熊貓金幣5枚（每枚約新臺幣5元的大小）等語
      ，以及王美菊住家附近有一部里長的監視器，據警方調閱
      該監視器畫面後，發現有攝錄到2名可疑嫌犯，以及一部
      疑似作案用車輛等語（經查車號為4386-YL號鈴木廠牌之
      白色自用小客車，分見王美菊99年12月25日、100年1月9
      日警詢筆錄，分別附在100年度偵字第3853號偵查卷宗第6
      、7頁王美菊警訊筆錄）。侑樂汽車租賃有限公司現場負
      責人即張雅萍則於警訊中陳稱，我是侑樂汽車租賃有限公
      司現場負責人，車號「4386-YL」之自小客車是登記在我
      婆婆王鳳凰的名下，該車平日作為租賃之用，上述自小客
      車於99年12月19日22時，是由一名叫「詹宇倫」的客人在
      租用中，並於99年12月22日17時15分歸還等語，有張雅萍
      警訊筆錄可稽（見100年度偵字第3853號偵查卷宗第8頁警
      訊筆錄），佐以陳儀於警訊中指陳，針對警方提出的監視
      器擷取畫面內容顯示，畫面中之男子所背的背包是我本人
      所有沒錯，因為該後背包是別人所贈送，平常我都放在臺
      北家中，很少使用，但是我認得出來那是我們家的物品等
      語，亦有陳儀警訊筆錄可憑（見100年度偵字第3853號偵
      查卷宗，第9頁陳儀警訊筆錄），此外復有詹宇倫租用上
      開作案自用小客車99年12月19日汽車租賃合約書1份、陳
      儀之指認相片1張（分見100年度偵字第3853號偵查卷宗，
      第25、26頁）。均足認定本件被告之共犯詹宇倫確實租用
      上開作案車輛在案發時、地行竊無訛。
（二）又本件案發現場經警扣獲拔釘器1支，送請臺北市政府警
      察局鑑定結果，DNA-STR型別與相符，已足認定被告確係
      詹宇倫之共犯，被告雖稱其所有拔釘器係被人竊取所致等
      語，但該DNA-STR型別不僅為本件唯一之生物證據，且查
      無他人使用過所遺留之生物證據，另詹宇倫之竊盜案件審
      理時，詹宇倫雖迴護本件被告稱該次竊盜犯罪之共犯係李
      萬財、李永發二人等語，及該次獲案贓物未有起訴書所載
      之美金7,000元、金項鍊3條、中國硯臺等語，惟按諸本件
      案發時、地之監視器擷取畫面說明表內容顯示（100年度
      偵字第3853號偵查卷宗，第12頁至第23頁），本件被告另
      有共犯1人，並非2人，被告為迴護花奇昌而稱共犯係李萬
      財、李永發等語，此節自相矛盾，已無可採，至該次獲案
      贓物美金7,000元、金項鍊3條、中國硯臺等物，除有被害
      人前開陳述，並經繪圖及被害人提供之失竊財物相關資料
      4份可證（分見100年度偵字第3853號偵查卷宗第59頁至第
      62頁），此部分之事實可以認定。
    綜前所述，被告雖一再否認犯行等語，惟其所辯各節並非實
    在。本件事證明確，被告犯行均堪認定，應予依法論科。
二、核被告所為竊盜犯行，係犯共同攜帶兇器、毀損門扇竊盜罪
    。被告與詹宇倫有犯意聯絡、行為分擔，應依刑法第30條，
    論以共同正犯。被告曾犯竊盜案件，於99年1月22日經臺灣
    板橋地方法院以99年度簡字第651號判處有期徒刑3月，嗣告
    確定，甫於99年4月7日執行完畢，翌（8）日出監，有被告
    之臺灣高等法院被告前案紀錄表一份，附在本院刑事卷宗可
    佐，迄本件犯罪，未滿五年，即再犯最重本刑有期徒刑以上
    之罪，應依刑法第47條累犯之例，加重其刑。爰審酌被告已
    有多次刑案紀錄，並已構成累犯，既如前述，足認被告素行
    非佳，又侵入他人住宅行竊，造成社會恐慌，破壞社會治安
    甚鉅，量刑不宜輕縱，又被告提供本件扣案犯罪工具，且未
    自白犯行，自應量處較詹宇倫稍重之刑（詹宇倫此部分犯行
    經本院判處有期徒刑1年8月），及前開刑之加重事由等一切
    情狀，量處如主文所示之刑，並諭知易科罰金之折算標準，
    以示懲儆。
三、被告所有如主所示諭知沒收之物，係供犯罪所用之物，著依
    刑法第38條第1項第2款諭知沒收。
四、檢察官另以被告顯有竊盜犯罪之習慣，認對被告單純施以刑
    罰，難收矯正之效，請求諭知強制工作等語，查被告以前固
    有多次竊盜犯行，惟法院就是否宣告被告強制工作，除不得
    逾越法律所規定範圍之外部性界限外，尚應符合比例原則、
    公平正義原則，並體察法律之規範目的，使其結果合於裁量
    之內部性界限，俾與立法本旨相適合。揆諸保安處分係針對
    特定行為人將來之危險性所為，其宣告本應與行為人所為行
    為之嚴重性、所表現之危險性及對其未來行為之期待性相當
    。按竊盜犯贓物犯保安處分條例第3條第1項關於竊盜犯、贓
    物犯令入勞動場所強制工作之規定，旨在對於竊盜犯、贓物
    犯之習慣性犯者，強制從事勞動，以養成正確之工作習慣及
    謀生觀念，使能適應社會生活，而達教化、治療之目的。行
    為人有無令入勞動場所強制工作之必要，應審酌其行為之常
    習性、嚴重性、危險性及對未來行為之期待性，依比例原則
    決定之。查本件被告並非性格上對於竊盜行為具有常習性，
    僅係出於好逸惡勞、不勞而獲之動機而為本件竊盜犯行，依
    其行為模式，尚難認具有竊盜之習慣，本院認對被告施以主
    文所宣告之刑罰已足以處罰其行為之惡性，並無另宣告強制
    工作以預防矯治其社會危險性之必要，爰不另為強制工作之
    諭知，附此敘明。
據上論斷，應依刑事訴訟法第第299條第1項前段，刑法第321條
第1項第3款、第28條、第38條第1項第2款，刑法施行法第1條之1
，判決如主文。
本案經檢察官鄭堤升到庭執行職務
中    華    民    國   100    年    6     月    17    日
                  刑事第五庭    法  官  黃程暉
以上正本證明與原本無異。
如不服本判決應於收受送達後10日內向本院提出上訴書狀，並應
敘述具體理由；其未敘述上訴理由者，應於上訴期間屆滿後20日
內向本院補提理由書（均須按他造當事人之人數附繕）「切勿逕
送上級法院」。
                                書記官  高菁菁
中    華    民    國   100    年    6     月    17    日
附錄論罪法條
中華民國刑法第321條
（加重竊盜罪）
犯竊盜罪而有下列情形之一者，處 6 月以上、5 年以下有期徒
刑，得併科新臺幣 10 萬元以下罰金：
一、侵入住宅或有人居住之建築物、船艦或隱匿其內而犯之者。
二、毀越門扇、牆垣或其他安全設備而犯之者。
三、攜帶兇器而犯之者。
四、結夥三人以上而犯之者。
五、乘火災、水災或其他災害之際而犯之者。
六、在車站、埠頭、航空站或其他供水、陸、空公眾運輸之舟、
    車、航空機內而犯之者。
前項之未遂犯罰之。